臺灣臺南地方法院刑事判決　　　　　　 94年度簡上字第264號
　　上　訴　人　臺灣臺南地方法院檢察署檢察官
　　被　　　告　甲○○
上列上訴人因被告竊盜案件，對本院中華民國九十四年六月三十
日所為九十四年度簡字第一五○三號第一審刑事簡易判決（聲請
簡易判決處刑書案號：臺灣臺南地方法院檢察署九十四年度偵字
第六六六六號、第六七一二號）不服，提起上訴及請求移送併案
審理（併辦案號：臺灣臺南地方法院檢察署九十四年度偵字第八
五六一號、第一一六九六號），本院判決如下：
    主  文
原判決撤銷。
甲○○共同連續攜帶兇器竊盜，處有期徒刑玖月。扣案鐵錐、鐵
撬、鐵鎚、鐵剪各壹支、機車鑰匙壹支，均沒收之。
   事  實
一、甲○○基於意圖為自己不法所有之概括犯意，於下述時、地
    ，連續為竊盜之行為：
    （一）其於民國（下同）九十四年三月十四日晚間七時許，
          騎乘車牌號碼為：ＮＩＮ─○九一號之重型機車，自
          行前往臺南縣永康市○○路「榮耀之星」工地前，趁
          四下無人之際，下手竊取戊○○堆放於該處之鋼筋鐵
          條一批（重約五十公斤，價值約新臺幣〈下同〉一千
          一百元），得手後，放置於前開機車之腳踏板上，正
          欲離去時，為工地人員當場發現，甲○○乃棄車逃逸
          ，嗣為警循線查獲。
    （二）其復於同年五月二十一日下午一時三十分許，騎乘前
          開車牌號碼為：ＮＩＮ─○九一號之重機車，行經臺
          南縣歸仁鄉○○路一○二○號「巨凱實業公司」前時
          ，又趁無人注意之際，下手竊取該公司負責人庚○○
          放置於圍牆大門內（無故侵入住居部分未據告訴）之
          蓄電池二個（湯淺電池、ＧＳ電池各一個，均為十二
          福特），得手後，放置於該機車腳踏板上，正欲騎車
          離去時，當場為巡邏警員查獲，並扣得前開蓄電池二
          個（已發還庚○○）。
    （三）其復與孫文興（另經臺灣臺南地方法院檢察署移送併
          案審理）於同年七月一日上午十一時許，共同騎乘車
          牌號碼為：ＷＨＪ—八二八號輕機車，途經丁○○出
          資興建，坐落臺南縣歸仁鄉○○村○○路七○七巷八
          ○號甫申請建照完畢之住處前時，因見該處無人居住
          ，認有機可趁，甲○○即延前為自己不法所有之意圖
          ，與孫文興共同基於竊盜犯意之聯絡，協議攜帶李國
          樑所有，客觀上足以對人之生命、身體造成危害，可
          作為兇器使用之鐵剪乙支及孫文興所有，同樣可作為
          兇器使用之鐵撬、鐵錐、鐵鎚各乙支，由孫文興騎乘
          上開輕機車，搭載甲○○，於同日十二時許再度前往
          丁○○上址住處，共同以其等所攜帶之鐵撬拆卸竊取
          上開處所之鋁門框二支，兩人竊盜得手後，即由孫文
          興騎乘前開機車，搭載甲○○載運竊得之鋁門框離去
          ，惟旋由警方於同日中午十二時十五分許，在臺南縣
          永康市○○○街與立興街口查獲，並當場扣得鋁門框
          二支（已發還丁○○）及鐵撬、鐵錐、鐵鎚、鐵剪各
          乙支。
    （四）其復於同年九月十五日中午，在臺南市○○市○○路
          「崑山科技大學」旁之菜市場附近，以自己所有之機
          車鑰匙一支，竊取丙○○所有，車牌號碼為：ＶＦＵ
          —四五六號之輕型機車一輛（價值約一萬元），得手
          後即據為己有。
    （五）其又於同年月十八日凌晨零時五十分許，騎乘前開所
          竊得，車牌號碼為：ＶＦＵ—四五六號之輕型機車，
          行經臺南縣仁德鄉○○路二一三號「信大電機行」前
          時，又竊取乙○○所有，放置在「信大電機行」門外
          之汽車電瓶二個（價值共約一千元），其得手後將一
          個汽車電瓶放置於機車腳踏板上，正欲再搬運另一個
          汽車電瓶至機車腳踏板時，為警當場查獲，並扣得上
          開輕型機車一輛（已發還丙○○）、鑰匙二支（其中
          一支為機車鑰匙，另一支為鎖頭小鑰匙）及汽車電瓶
          二個（已發還乙○○）。
二、案經戊○○、庚○○訴由臺南縣警察局永康分局、歸仁分局
    報請臺灣臺南地方法院檢察署檢察官偵查後聲請簡易判決處
    刑及臺南縣警察局永康分局暨丙○○訴由臺南縣警察局歸仁
    分局報請臺灣臺南地方法院檢察署檢察官移送併案審理。
    理  由
一、上揭事實，業據被告甲○○於本院審理時均供承不諱（見本
    院卷九十四年十月五日審判筆錄），核與告訴人戊○○於警
    詢時所指訴：伊發現被告至「榮耀之星」工地載鐵條要離開
    時，伊攔住被告並報警，被告拔腿就跑，伊沒追到被告，被
    告竊取之鋼筋價值約一千一百元等語（見永康分局0000
    000000號警卷第五至六頁）；告訴人庚○○於警詢時
    所指訴：伊「巨凱實業公司」內遭被告竊取二個蓄電池，價
    值共約四千元等語（見歸仁分局0000000000號警
    卷第七至八頁）；被害人丁○○於警詢時所陳稱：警方查獲
    被告與共犯孫文興所竊二個鋁製門框是伊所有，價值約一萬
    元等語（見永康分局0000000000號警卷第七至八
    頁）；告訴人丙○○於警詢時所指訴：伊所有車牌號碼為：
    ＶＦＵ—四五六號之輕型機車遭人竊走，現價值約一萬元等
    語（見歸仁分局00000000000號警卷第九至十頁
    ）；被害人乙○○於警詢時陳述：警方查扣的汽車電瓶二個
    ，均係在伊經營之信大電機行失竊的等語（見歸仁分局00
    000000000號警卷第十二頁）情節均屬一致。復有
    共犯孫文興於偵查中供稱：伊與甲○○於九十四年七月一日
    ，確有為事實（三）所示之竊盜犯行等語（見偵字八五六一
    號偵查卷第六至七頁）。此外，並有卷附之照片共十二張、
    贓物認領保管單共四紙、扣押書共三紙、臺南縣警察局永康
    分局刑案現場勘查紀錄表乙份、扣押物品目錄表共二紙、臺
    南縣警察局 (尋獲)電腦輸入單一紙及扣案之鐵錐、鐵剪、
    鐵撬、鐵鎚各乙支、機車鑰匙乙支可資佐憑，足徵被告自白
    與事實相符。綜上所述，本件事證明確，被告前揭竊盜犯行
    ，均堪以認定，而應依法論科。
二、核被告甲○○所為，其於上開事實（一）、（二）、（四）
    、（五）係犯刑法第三百二十條第一項之竊盜罪；其於上開
    事實（三）係犯同法第三百二十一條第三款之攜帶兇器竊盜
    罪。又被告與共犯孫文興二人間，就前揭事實（三）所示之
    加重竊盜犯行，有犯意聯絡及行為分擔，應論以共同正犯。
    而被告先後所為多次竊盜及加重竊盜犯行，均時間緊接，所
    犯係犯罪構成要件相同之罪名，顯係基於概括之犯意反覆為
    之，應依刑法第五十六條連續犯之規定，論以一攜帶兇器竊
    盜罪，並依法加重其刑。而檢察官移請併辦如犯罪事實（三
    ）至（五）所示之部分，因與公訴人原起訴之犯罪事實（一
    ）、（二）之部分，具有連續犯之裁判上一罪關係，本院自
    得併予審理，附此說明。原審以被告竊盜犯行，事證明確，
    而依刑事訴訟法第四百四十九條第一項前段、第四百五十四
    條第二項，刑法第五十六條、第三百二十條第一項、第四十
    一條第一項前段，罰金罰鍰提高標準條例第一條前段、第二
    條，逕以簡易判決處被告拘役六十五日，併諭知如易科罰金
    之折算標準，固非無見，惟原審就併案犯罪事實，即上揭事
    實（三）至（五）之部分，均未及審判，公訴人執此據以上
    訴，為有理由，自應由本院予以撤銷改判。爰審酌被告有前
    科，素行非佳，此有臺灣高等法院被告前案紀錄表一份附卷
    可稽，其僅為一己之私慾，竟多次竊盜他人財物，已對社會
    公共秩序及大眾財產權安全造成相當之危害，然其能坦承犯
    行，犯罪後之態度尚佳，並考量其生活狀況、智識程度，其
    所竊得財物之價值等一切情狀，量處如主文所示之刑，以資
    懲儆。
三、末查：（一）扣案機車鑰匙一支，為被告所有，供其犯罪所
    用之物，業據其供承在卷（見本院卷九十四年十月五日審判
    筆錄），爰依刑法第三十八條第一項第二款之規定宣告沒收
    。另扣案鎖頭小鑰匙一支，既非供被告犯罪所用之物，亦據
    被告陳稱明確，即不另為沒收之諭知。（二）扣案鐵錐、鐵
    撬、鐵鎚各乙支，均為共犯孫文興所有、扣案鐵剪乙支則為
    被告所有，且鐵撬乙支為供其等犯罪所用之物，另鐵錐、鐵
    鎚、鐵剪各乙支則為供其等預備犯罪所用之物，既據被告陳
    明無誤（見本院卷九十四年十月五日審判筆錄），爰依刑法
    第三十八條第一項第二款之規定宣告沒收。
據上論斷，應依刑事訴訟法第四百五十五條之一第一項、第三項
、第三百六十九條第一項前段、第三百六十四條、第二百九十九
條第一項前段，刑法第二十八條、第五十六條、第三百二十一條
第一項第三款、第三十八條第一項第二款，判決如主文。
本案經檢察官己○○到庭執行職務。
中　　華　　民　　國　　94　　年　　10　　月　　19　　日
                 　　 刑事第六庭 審判長法　官　張瑛宗
                                       法  官  陳映佐
                                       法  官  徐千惠
以上正本證明與原本無異。
如不服本判決，應於收受送達後10日內向本院提出上訴書狀（應
附繕本）。
　　　　　　　　　　　　　　　　　　　 書記官  韓雪青
中　　華　　民　　國　　94　　年　　10　　月　　20    日
附錄法條：
中華民國刑法第321條
犯竊盜罪而有左列情形之一者，處6月以上、5年以下有期徒刑：
一於夜間侵入住宅或有人居住之建築物、船艦或隱匿其內而犯之
者。
二  毀越門扇、牆垣或其他安全設備而犯之者。
三  攜帶兇器而犯之者。
四  結夥三人以上而犯之者。
五  乘火災、水災或其他災害之際而犯之者。
六  在車站或埠頭而犯之者。
前項之未遂犯罰之。
